【裁判字號】    98,審易,545
【裁判日期】    981019
【裁判案由】    違反毒品危害防制條例
【裁判全文】
臺灣新竹地方法院刑事宣示判決筆錄     98年度審易字第545號
公  訴  人  臺灣新竹地方法院檢察署檢察官
被      告  甲○○
上列被告因違反毒品危害防制條例案件，檢察官提起公訴（98年
度毒偵字第1316號）後，聲請改依協商程序而為判決，本院於中
華民國98年10月19日下午4 時，在本院刑事第十一法庭宣示判決
，出席職員如下：
                審判長法  官  劉兆菊
法官起立朗讀判決主文、犯罪事實要旨、處罰條文，及告以上訴
限制、期間並提出上訴狀之法院，且諭知記載其內容：
一、主  文：
    甲○○施用第二級毒品，累犯，處有期徒刑拾月。扣案之甲
    基安非他命壹包（毛重零點貳公克，驗餘毛重零點壹玖公克
    ），沒收銷燬之；扣案之甲基安非他命吸食器貳組及盛裝甲
    基安非他命之夾鏈袋壹包，均沒收之。
二、犯罪事實要旨：
（一）甲○○前於民國88年間，因施用第二級毒品案件，經本院
      於88年10月26日以88年度毒聲字第2218號裁定送觀察、勒
      戒後，認無繼續施用毒品之傾向，於88年11月11日執行完
      畢釋放出所，經臺灣新竹地方法院檢察署檢察官於88年11
      月15日以88年度毒偵字第708 號為不起訴處分確定；又於
      89年間，因施用第二級毒品案件，經本院於89年4 月29日
      以89年度毒聲字第1160號裁定送觀察、勒戒後，認有繼續
      施用毒品之傾向，再經本院於89年6月8日以89年度毒聲字
      第1474號裁定令入戒治處所施以強制戒治，嗣經停止戒治
      轉受刑人出所，所餘戒治期間交付保護管束，於90年5 月
      28日戒治期滿，保護管束未經撤銷以已執行完畢論，刑責
      部分則經本院於89年6月14日以89年度竹東簡字第1474 號
      判決判處有期徒刑6月，於91年5月14日縮刑期滿執畢。又
      於93年間，因施用第二級毒品、竊盜等案件，經本院於93
      年5 月21日以93年度易字第203號判決分別判處有期徒刑6
      月、1 年，定應執行有期徒刑1年5月確定；又於93年間，
      因偽造文書案件，經本院於93年10月18日以93年度易字第
      470號判決判處有期徒刑6月確定；另於92年間，因妨害自
      由案件，經本院於94年6月2日以94年度易緝字第24號判決
      判處有期徒刑4 月確定；上揭各罪嗣經本院於94年10月31
      日以94年度聲字第911號裁定定應執行有期徒刑2年確定；
      又於94年間，因連續施用第二級毒品案件，經本院於94年
      7 月28日以94年度易字第457號判決判處有期徒刑9月確定
      ；經與上揭應執行刑接續執行，於96年6 月20日縮刑假釋
      出監，所餘刑期交付保護管束，本應於96年8月2日縮刑期
      滿，惟中華民國九十六年罪犯減刑條例業於96年7 月16日
      施行，上揭連續施用第二級毒品案件乃經減刑為有期徒刑
      4月又15日確定，並應視為於96年7月16日縮刑期滿執畢。
（二）詎甲○○仍不知悔改，於前開強制戒治執行完畢釋放後5
      年內，再因施用毒品案件經追訴處罰後，復基於施用第二
      級毒品甲基安非他命（起訴書原誤載為安非他命）之犯意
      ，於98年8月3日凌晨4 時許，在其位於新竹縣竹東鎮○○
      路351 號住處內，以將第二級毒品甲基安非他命置於玻璃
      球吸食器內燒烤後吸取煙霧之方式，非法施用第二級毒品
      甲基安非他命1 次。嗣為警於同日中午12時30分許，持本
      院核發之搜索票在上址查獲，定扣得其所有之甲基安非他
      命1包（毛重0.2公克，驗餘毛重0.19公克）、玻璃球吸食
      器2組及盛裝甲基安非他命之夾鏈袋1包等物，復經警採集
      其尿液送驗結果呈安非他命、甲基安非他命陽性反應，始
      查悉上情。
（三）案經桃園縣政府警察局龍潭分局報告臺灣新竹地方法院檢
      察署檢察官偵查起訴。
三、處罰條文：
    毒品危害防制條例第10條第2項、第18條第1項前段，刑法第
    11條、第47條第1 項、刑法第38條第1 項第3 款。
四、沒收銷燬及沒收：扣案之第二級毒品甲基安非他命1 包（經
    送驗後，含甲基安非他命成分，毛重0.2公克，取樣0.01 公
    克鑑驗，驗餘毛重0.19公克，有臺灣檢驗科技股份有限公司
    98年8月27日濫用濫用藥物檢驗報告1份附卷可參，見98年度
    毒偵字第1316號偵查卷第40頁），屬違禁物，應依毒品危害
    防制條例第18條第1 項前段規定，諭知沒收銷燬之；至驗罄
    部分，已失其違禁物之性質，不另為沒收銷燬之諭知，附此
    敘明。另扣案之玻璃球吸食器2 組及盛裝甲基安非他命之夾
    鏈袋1 包等物，則均係被告甲○○所有且供施用第二級毒品
    甲基安非他命所用之物，業經被告甲○○供承在卷（見上開
    偵查卷第7、8、35頁，本院卷第20頁），爰依刑法第38條第
    1 項第2款之規定，均宣告沒收之。
五、協商判決除有刑事訴訟法第455條之4第1項第1款於本訊問程
    序終結前，被告撤銷協商合意或檢察官撤回協商聲請者；第
    2款被告協商之意思非出於自由意志者；第4款被告所犯之罪
    非第455條之2第1項所定得以協商判決者；第6款被告有其他
    較重之裁判上一罪之犯罪事實者；第7 款法院認應諭知免刑
    或免訴、不受理者情形之一，及違反同條第2 項「法院應於
    協商合意範圍內為判決；法院為協商判決所科之刑，以宣告
    緩刑或2 年以下有期徒刑、拘役或罰金為限」之規定者外，
    檢察官與被告均不得上訴。
六、如有前項得上訴之情形，得自收受宣示判決筆錄送達之日起
    10日內，向本院提出上訴書狀，上訴於第二審法院。
本案經檢察官洪期榮到庭執行職務。
中    華    民    國    98    年    10    月    19    日
                  刑事第九庭    書  記  官  林兆嘉
                                審判長法官  劉兆菊
以上筆錄正本係照原本作成。
中    華    民    國    98    年    10    月    19    日
                                書  記  官  林兆嘉
附錄本案論罪科刑法條：
毒品危害防制條例第10條
施用第一級毒品者，處6月以上5年以下有期徒刑。
施用第二級毒品者，處3年以下有期徒刑。


司法院資訊處製作；財團法人民間司法改革基金會備份。
